【裁判字號】    90,上更(一),101
【裁判日期】    900524
【裁判案由】    強盜等
【裁判全文】
臺灣高等法院臺中分院刑事判決                  九十年度上更(一)字第一一號
    上  訴  人  臺灣南投地方法院檢察署檢察官
    上  訴  人
    即  被  告  甲○○
    指定辯護人  本院公設辯護人  辛○○
    上  訴  人
    被      告  庚○○
    選任辯護人  鞠金蕾
    上  訴  人
    即  被  告  丁○○
右上訴人等因被告強盜等案件，不服臺灣南投地方法院八十九年度訴字第五十七號中
華民國八十九年五月十六日第一審判決（起訴案號：臺灣南投地方法院檢察署八十八
年度偵字第五二○五號、第五二○七號），提起上訴，經判決後由最高法院發回更審
，本院判決如左：
    主  文
原判決關於甲○○、庚○○共同於民國八十八年十一月三十日下午二時十五分許，在
南投縣草屯鎮○○里○○街一九九號強劫戊○○皮包部分及丁○○行使偽造私文書部
分均撤銷。
甲○○、庚○○被訴共同於民國八十八年十一月三十日下午二時十五分許，在南投縣
草屯鎮○○里○○街一九九號搶奪戊○○皮包部分，均免訴。
丁○○共同行使偽造私文書，足以生損害於他人，累犯，處有期徒刑拾月，在和信電
訊公司ＯＮ－ＬＩＮＥ服務申請表內申請人欄上所偽造之「癸○○」、「己○○」、
「邱桂美」簽名署押各壹枚、及同服務申請表內申請人簽章欄上，所偽造之「癸○○
」、「己○○」、「邱桂美」簽名署押各壹枚均沒收。
    事  實
一、丁○○（變造汽車駕駛執照部分，業經本院於民國「下同」八十九年十一月二十
    二日以八十九年度上訴字第一○九八號判處有期徒刑三月，如易科罰金以佰元
    折算壹日確定；侵占離本人所持有之物部分，亦經本院於八十九年十一月二十日
    八十九年度上訴字第一○九八號判處罰金二千一百元，如易服勞役以佰元折算
    一日確定）曾於八十七年間，因過失傷害案件，經臺灣南投地方法院於八十八年
    一月十八日判處有期徒刑六月確定，於八十八年五月二十日易科罰金執行完畢，
    猶不知悔改，復為冒用他人名義向電訊公司申請行動電話以詐得通話之財產上不
    法利益，乃基於概括之犯意，於八十八年十一月二十九日晚上八時許，在臺中市
    ○○路某處，明知庚○○所交付之吳佳紋所有汽車駕駛執照及機車駕駛執照（係
    於八十八年八月二日早上五時許，在南投縣草屯鎮○○路附近被不詳姓名之男子
    所搶奪之物）、乙○○所有國民身分證、汽車駕駛執照、誠泰銀行ＪＣＢ信用卡
    、中國信託商業銀行ＶＩＳＡ卡、子○○所有之荷蘭銀行信用卡、中國信託商業
    銀行ＶＩＳＡ卡、金融卡、中國商業銀行金融卡各一紙，均屬吳佳紋、乙○○、
    子○○分別被搶奪後，由庚○○所取得之贓物，竟予以收受。復明知某不詳真實
    姓名年藉之成年男子所交付之己○○所有之國民身分證、汽車駕駛執照（係於八
    十八年九月三十日在南投縣鹿谷鄉○○路一八○號之家中失竊）、邱桂美所有之
    國民身分證（係於八十八年九月三十日在南投縣鹿谷鄉○○路一八○號之家中失
    竊）、胡麗鈴所有國民身分證（係於八十八年九月下旬某日在南投縣埔里鎮○○
    路十號之家中失竊）、癸○○所有之機車駕駛執照（係於八十八年九月中旬某日
    ，在南投縣竹山鎮社寮里之機車內失竊）、林瑞欽所有之郵局金融卡、汽車駕駛
    執照、機車行車執照各一枚（係於八十八年九月二十一日早上八時許，在南投縣
    南投市南崗工業區內國慶化學股份有限公司之宿舍內失竊）等物，均屬係來源不
    明之贓物，竟於八十八年九月中旬在南投縣南投市之臺灣汽車客運股份有限公司
    車站，及於八十八年十月間在南投縣竹山鎮○區○路上，分別自該不詳真實姓名
    年藉之成年男子收受上開證件與金融卡。嗣並與該不詳真實姓名年藉之成年男子
    基於共同意圖為自己不法之所有，以行使偽造私文書申請行動電話而詐取財產上
    不法利益之犯意聯絡，推由丁○○於八十八年十月二十八日，持前開癸○○之機
    車駕駛執照、己○○汽車駕駛執照及邱桂美之國民身分證各一枚，前往臺中市○○○街十號之基業實業有限公司，同時冒用癸○○、己○○、及邱桂美之名義，
    向和信電訊股份有限公司（以下簡稱為和信電訊公司）申請行動電話門號，並同
    時在和信ＯＮ－ＬＩＮＥ之服務申請表內「申請人欄」上，偽簽「癸○○」、「
    己○○」、及「邱桂美」之簽名署押各一枚，同時於同一服務申請表內「申請人
    簽章欄」上，偽簽「癸○○」、「己○○」、及「邱桂美」之簽名署押各一枚，
    而據以偽造癸○○、己○○、及邱桂美三人向和信電訊公司申請租用行動電話門
    號之私文書完成，並同時持以行使，使為和信電訊公司辦理行動電話承租業務之
    人員陷於錯誤，因而同意出租0000000000、0000000000、
    0000000000等三門號之行動電話，其行使偽造私文書之行為，並足以
    生損害於癸○○、己○○、邱桂美及和信電訊股份有限公司。嗣丁○○即將上開
    行動電話門號交由該不詳真實姓名年藉之成年男子使用，就其中之000000
    0000號行動電話門號部分，在八十八年十一月十八日停話以前，共詐得一千
    一百八十三元之通話利益；就其中之0000000000號行動電話門號部分
    ，在八十八年十一月五日停話以前，共詐得二千五百六十一元之通話利益；就其
    中之0000000000號行動電話門號部分，在八十八年十一月十五日停話
    以前，共詐得五千三百八十五元之通話利益。嗣於八十八年十一月三十日十八時
    三十分許，在南投縣草屯鎮○○路中投公路橋下查獲丁○○，並於丁○○所駕駛
  之車牌號碼Ｍ八─九四二一號自用小客車內發現吳佳紋所有汽、機車駕駛執照、
    乙○○所有國民身分證、汽車駕駛執照、誠泰銀行ＪＣＢ信用卡、中國信託商業
    銀行ＶＩＳＡ卡、子○○所有之荷蘭銀行信用卡、中國信託商業銀行ＶＩＳＡ卡
    、金融卡、中國商業銀行金融卡各一紙及己○○所有之國民身分證、汽車駕駛執
    照、邱桂美所有之國民身分證、胡麗鈴所有國民身分證、癸○○所有之機車駕駛
    執照、林瑞欽所有之郵局金融卡、機車行車執照各一枚等物，並扣得變造之林瑞
    欽汽車駕駛執照一枚。
四、案經南投縣警察局草屯分局移請臺灣南投地方法院檢察署檢察官偵查起訴。
    理  由
壹、被告丁○○行使偽造文書部分：
一、訊據被告丁○○矢口否認右揭犯行，辯稱：伊並不知贓物，果伊知悉係贓物，伊
    絕無以自己名義去申請，伊不僅無偽造文書之犯意，且無與他人共同偽造文書，
    那些行動電話之申請，是伊公司總經理叫伊去辦的辦出來以後就交給他們使用，
    而所謂不詳姓名年籍之人就是何俊德等語，且於原審審理時辯稱：癸○○、林瑞
    欽、胡麗鈴、己○○、邱桂美等人之證件是何俊德拿給伊的，是何俊德說是癸○○、己○○、邱桂美他們同意的伊才持去辦理行動電話等語。惟查：、甲○○
    於警訊時已供稱：「提款卡及證件，均由庚○○交給丁○○」等語（詳見臺灣臺
    中地方法院檢察署八十八年度偵字第五二二七號卷第十五頁背面），庚○○亦於
    警訊時供稱：「三張信用卡及一張中國國際商業銀行金融卡我於八十八年十一月
    二十九日下午二十三時許，親手交給丁○○」（詳見臺灣臺中地方法院檢察署八
    十八年度偵字第五二二七號卷第十八頁背面），核與被告丁○○於警訊自承「共
    偽辦三個門號，持己○○、邱桂美、癸○○三人證件，在臺中市和信電訊公司請
    辦」等語（詳見臺灣南投地方法院檢察署八十八年度偵字第五二○五號卷第二十
    九背面），且於原審八十九年二月十六日調查時供稱：「‧‧有冒用己○○、癸○○、邱桂美在申請書上，我有幫其簽上身分證的名字‧‧‧」等語（詳見原審
    卷臺灣南投地方法院八十九年度訴字第五九四號卷第四十八頁）均相符合。另外
    吳佳紋所有之汽、機車駕駛執照則係於八十八年八月二日早上五時許，在南投縣
    草屯鎮○○路附近被不詳姓名之男子所搶奪之贓物；己○○所有之國民身分證、
    汽車駕駛執照，則係於八十八年九月三十日在南投縣鹿谷鄉○○路一八○號之家
    中所失竊；邱桂美（即己○○之配偶）所有之國民身分證，亦係於八十八年九月
    三十日在南投縣鹿谷鄉○○路一八○號之家中失竊；胡麗鈴所有國民身分證，則
    係於八十八年九月下旬某日在南投縣埔里鎮○○路十號之家中遭竊；癸○○所有
    之機車駕駛執照，係於八十八年九月中旬某日，在南投縣竹山鎮社寮里之機車內
    失竊；另林瑞欽所有之郵局金融卡、汽車駕駛執照、機車行車執照各一枚，則係
    於八十八年九月二十一日早上八時許，在南投縣南投市南崗工業區內國慶化學股
    份有限公司之宿舍內被竊，上情已分據上開被害人於警訊與偵訊中指證甚明。是
    上開證件與金融卡在被搶奪或被竊之後，均屬來源不明之贓物，自堪認定。被告
    丁○○雖否認知悉此為贓物，惟被告丁○○曾向被告庚○○表示：如有搶到證件
    就拿給他（指被告丁○○），他有用，此係被告庚○○自警訊時起，即供證不移
    之事實（見臺灣南投地方法院檢察署八十八年度偵字第五二○五號偵查卷宗第二
    六頁、第一○六頁）。被告甲○○於警訊時亦供證搶奪得來之證件，均交由被告
    丁○○冒用他人名義申請行動電話（見臺灣南投地方法院檢察署八十八年度偵字
    第五二○五號偵查卷宗第二一頁反面）。而被告丁○○所收受之上開證件眾多，
    被害人其無一認識，且其所收受者，除身分證件外，又有金融卡，此顯非辦理行
    動電話所必需。被告丁○○辯稱其不知此為贓物，顯不可信。其有收受贓物之犯
    意與行為，事證甚明。就被告丁○○所收受之己○○國民身分證、汽車駕駛執照
    、邱桂美國民身分證、胡麗鈴國民身分證、癸○○機車駕照、林瑞欽郵局金融卡
    、汽車駕駛執照、機車行車執照各一枚等物，被告丁○○雖供稱此係何俊德約於
    八、九月間交付，惟此為證人何俊德所否認（詳見原審卷臺灣南投地方法院八十
    九年度訴字第五十七號卷第一○四頁、第一○五頁），雖被告丁○○所舉證人高
    士晃於偵查中雖曾證稱：在八十八年十一月二十日及二十四日、二十五日間有目
    睹何俊德將國民身分證等物交付予被告丁○○等語，惟其所指之時間與上開丁○○所指之交付時間不符，且本件被告丁○○申請大哥大之時間為八十八年十月，
    有上開申請書影本附於原審臺灣南投地方法院八十九年度訴字第五十七號卷第五
    十六頁、第五十七頁、第五十八頁可資佐證，是亦無從執上開證人高士晃之證述
    ，認定上開邱桂美國民身分證、胡麗鈴國民身分證、癸○○機車駕照均係由何俊
  德交付被告丁○○，本案亦查無積極之證據足以證明何俊德確有交付上開證件與
    金融卡予被告丁○○，本院爰不為如此之認定。惟被告丁○○係於八十八年九月
    中旬在南投縣南投市之臺灣汽車客運股份有限公司車站，及於八十八年十月間在
    南投縣竹山鎮○區○路上，分別收受上開證件與金融卡。被告丁○○此部分之供
    述為與上開證件與金融卡失竊之時間、地點尚無不合。就此部分，本院爰採信被
    告丁○○之供詞，為相同之認定。被告丁○○亦坦承伊確有於前開時、地，持前
    開癸○○之機車駕駛執照、己○○汽車駕駛執照及邱桂美之國民身分證各一枚，
    前往申請和信電訊公司之行動電話門號，並同時在和信ＯＮ－ＬＩＮＥ之服務申
    請表內申請人簽章欄偽簽「癸○○」、「己○○」、及「邱桂美」之簽名署押各
    一枚，同時於申請人欄上，偽簽「癸○○」、「己○○」、及「邱桂美」之簽名
    署押各一枚，而據以偽造癸○○、己○○、及邱桂美三人向和信電訊公司申請租
    用行動電話門號之私文書完成，並同時持以行使，使為和信電訊公司辦理行動電
    話承租業務之人員陷於錯誤，因而同意出租0000000000、00000
    00000、0000000000等三門號之行動電話等情，亦不否認其中之
    0000000000號行動電話門號部分，在八十八年十一月十八日停話以前
    ，有一千一百八十三元之通話費用未付；就其中之0000000000號行動
    電話門號部分，在八十八年十一月五日停話以前，有二千五百六十一元之通話費
    用未付；就其中之0000000000號行動電話門號部分，在八十八年十一
    月十五日停話以前，亦有五千三百八十五元之通話費用未付。上開事實並有和信
    電訊公司ＯＮＬＩＮＥ服務申請表三紙，及和信電訊公司八十九年七月二十九日
    和信字第七四四號函附卷可稽（見原審卷宗第五六至五八頁，及本院前審八十九
    年度上訴字第一○九八號審理卷卷宗第九五至第一○六頁）。被告丁○○既坦承
    上開服務申請表內「申請人簽章欄」上之「癸○○」、「己○○」、及「邱桂美
    」之簽名，係其所書寫，且未徵得癸○○、己○○、及邱桂美等人之同意，而被
    告丁○○又係因收受贓物而取得癸○○、己○○、及邱桂美等人之證件（其說明
    已有如前述），則被告丁○○在為上開行為時，有偽造私文書並持以行使之犯意
    與行為，事證甚明。其行使偽造私文書之行為，足以生損害於癸○○、己○○、
    邱桂美及和信電訊公司。被告丁○○雖以其當時在基業實業有限公司任職，辯稱
    其不可能為上開行使偽造私文書之犯罪行為，並請求傳訊該公司總經理壬○○證
    明上開簽名係總經理叫伊簽的等語，證人壬○○雖經本院傳喚，己遷移而未能到
    庭，惟按上開證件丁○○係於明知為來源不明之贓物而仍向不詳姓名年籍之人所
    取得，此業經詳述如前，而被告丁○○亦於原審調查中供稱申請之大哥大交付何
    俊德，且係伊一人前往申請的（詳見原審卷臺灣南投地方法院八十九年度訴字第
    五十七號卷第一○五頁），則本件大哥大僅被告丁○○一人前往申請，而所謂何
    俊德交付伊一節亦經本院認不可採，則總經理對於被告丁○○所持之證件是否贓
    物顯無從所悉，且大哥大係丁○○一人獨自前往申請，總經理並未與丁○○同往
    申請大哥大，縱總經理請丁○○依證件人之名義申請大哥大，亦無從於總經理無
    贓物之認識之下，認總經理請被告丁○○依證件之名義申請大哥大，即認總經理
    與被告丁○○有犯意聯絡，是本件顯無再予傳訊證人壬○○之必要，附予敘明。
    而被告辯稱其當時在基業實業有限公司任職，不可能為上開行使偽造私文書之犯
    罪行為，即非可採。又被告丁○○在申請行動電話門號之時，其在和信電訊公司
    ＯＮ－ＬＩＮＥ之服務申請表上，均係書寫癸○○、己○○、邱桂美等人之實際
    地址，供和信電訊公司通知繳費，而癸○○、己○○、邱桂美等人既均係被冒名
    申請上開行動電話，其等自不可能代繳上開通話費用，是被告丁○○與該不詳姓
    名之男子在為上開行為之時，有共同為自己不法所有之意圖，彰彰甚明。和信電
    訊公司亦係因此而陷於錯誤，致讓被告丁○○與該不詳姓名之男子取得前開通話
    之不法利益。事證明確，被告丁○○此部分之犯行，亦至堪認定。
二、核被告丁○○所為係犯刑法第二百十六條、第二百十條之行使偽造私文書罪、同
    法第三百三十九條第二項之詐欺得利罪。被告丁○○先後收受贓物之犯行，時間
    緊接，方法相同，而觸犯構成要件相同之罪名，顯係基於概括之犯意反覆為之，
    應依刑法第五十六條連續犯之規定，仍論以收受贓物一罪。又其同時行使多人被
    偽造之私文書部分，係一行為觸犯數罪名之想像競合犯，應依刑法第五十五條之
    規定，仍論以行使偽造私文書一罪。至於其偽造署押之行為，已被偽造私文書之
    行為所吸收，偽造私文書之低度行為，亦被行使偽造私文書之高度行為所吸收，
    均不另論罪。又被告丁○○既有收受贓物憑以行使偽造私文書，再申請行動電話
    以詐取通話不法利益之犯意，則其所犯收受贓物、行使偽造私文書及詐欺得利三
    罪，自有方法結果之牽連犯關係，亦應依刑法第五十五條之規定，從一重依行使
    偽造私文書罪論處斷。被告所犯收受贓物、行使偽造私文書及詐欺得利三罪之間
    ，有方法結果之牽連犯關係，為裁判上一罪，故未被起訴部分，亦為起訴效力所
    及，本院自應併予審判。又被告丁○○所犯前開行使偽造私文書罪部分，與該不
    詳姓名之成年男子之間，有犯意之聯絡及行為分擔，均為共同正犯。被告丁○○
    曾於八十七年間，因犯過失傷害案件，經臺灣南投地方法院於八十八年一月十八
    日判處有期徒刑六月確定，於八十八年五月二十日易科罰金執行完畢，此亦有臺
    灣南投地方法院檢察署刑案資料查註紀錄表及本院被告全國前案紀錄表各一紙附
    卷可稽，其於受此有期徒刑之執行完畢後，五年內再犯有期徒刑以上之行使偽造
    私文書及變造特種文書罪，為累犯，應依照刑法第四十七條之規定，加重其刑。
    原審判決就被告丁○○行使偽造私文書部分，予以論罪科刑，固非無見。惟就與
    被告丁○○有共同犯意聯絡及行為分擔之不詳真實姓名年藉之成年男子，原審判
    決疏未論以共犯，即有未洽。又原審判決就被告丁○○所犯收受贓物、及行使偽
    造私文書二罪，予以分論併罰，就詐欺得利罪部分，未併予審判，亦有未當另原
    審判決僅就和信電訊公司ＯＮ－ＬＩＮＥ服務申請表內申請人簽章欄上，所偽造
    之「癸○○」、「己○○」、「邱桂美」簽名署押各一枚予以沒收，疏未就同一
    服務申請表內申請人欄上，偽造之「癸○○」、「己○○」、及「邱桂美」之簽
    名署押各一枚予以宣告沒收（詳見原審臺灣南投地方法院八十九年度訴字第五十
    七號卷第五十六頁、第五十七頁、第五十八頁所示之和信電訊公司ＯＮ－ＬＩＮ
    Ｅ服務申請表影本所載），復有違誤。被告丁○○上訴否認犯有收受贓物、行使
    偽造私文書及詐欺得利等罪，雖無理由，惟原審判決既有上開可議之處，即屬無
    可維持，應由本院將原審判決關於丁○○行使偽造文書部分予以撤銷改判（另本
    件檢察官上訴主張被告丁○○上開取得癸○○、林瑞欽、胡麗鈴、己○○及邱桂
    美等人之駕駛執照之行為係出於竊盜，並非收受贓物指摘原審判決不當部分，業
    經本院前審以被告丁○○被訴竊盜部分不能證明而為無罪之判決確定，是檢察官
  關於本件丁○○部分上訴，已無理由，附此敘明）。就被告丁○○所犯本件行使
    偽造私文書罪部分，爰審酌其犯罪動機、犯罪所生危害及犯後仍飾詞圖卸刑責等
    一切犯罪情狀，量處有期徒刑拾月。至被告丁○○在和信電訊公司ＯＮ－ＬＩＮ
    Ｅ服務申請表內申請人簽章欄上，所偽造之「癸○○」、「己○○」、「邱桂美
    」簽名署押各一枚並同時在和信ＯＮ－ＬＩＮＥ之服務申請表內申請人欄上，偽
    造之「癸○○」、「己○○」、及「邱桂美」之簽名署押各一枚，均應依刑法第
    二百十九條規定宣告沒收。
貳、被告甲○○、庚○○共同於八十八年十一月三十日下午二時十五分許，在南投縣
    草屯鎮○○里○○街一九九號搶奪戊○○皮包部分：
一、公訴意旨略以：被告甲○○、庚○○於八十八年十一月三十日同月三十日下午二
    時十五分許，另在南投縣草屯鎮○○里○○街一九九號附近，由甲○○騎乘車牌
    號碼為ＬＦＷ─七六七號之重型機車後載庚○○，趁戊○○不備之際，推由庚○○下手搶奪戊○○之皮包，於行搶時為戊○○發覺而與之互拉皮包，致未得逞，
    詎甲○○及庚○○竟另基於強盜之概括犯意，以強拉之手段而致戊○○為機車扡
    行二、三公尺，受有右鎖骨碎掉及骨折等傷害（傷害部分未據告訴），因而不能
    抗拒，乃任由庚○○強行取走其所有之皮包一只內有現金一萬零三百元、ＭＯＴ
    ＯＲＯＬＡ行動電話一支、汽車行車執照、汽車駕駛執照、機車行車執照、機車
    駕駛執照、華僑銀行信用卡、金融卡、上海銀行信用卡、華南銀行金融卡各一枚
    、印鑑一枚、鑰匙二串等物，因認被告甲○○、庚○○二人共同涉有懲治盜匪條
    例第五條第一項第一款之罪嫌等情。
二、按案件曾經判決確定者，應諭知免訴之判決，刑事訴訟法第三百零二條第一款定
    有明文。經查：訊據被告甲○○、庚○○固均坦承右揭搶奪戊○○皮包之事實不
    諱，惟均堅決否認係使用強暴之方法使戊○○不能抗拒而強取戊○○之皮包，甲○○辯稱：伊騎機車載庚○○速度約四十公里，從她（指秀惠）後方趁她不備搶
    她皮包，搶了就走，沒有拉扯，也沒有拖行等語、庚○○辯稱：伊等從後面搶，
    她是背在右肩，沒有拉扯等語，公訴人認被告甲○○、庚○○二人涉有右揭強盜
    犯行，無非以戊○○為機車拖行二、三公尺，受有右鎖骨碎掉及骨折等傷害為其
    主要論據，惟戊○○於八十八年十一月三十日警訊時指稱：「歹徒從我的後方強
    行搶奪我的皮包」（臺灣南投地方法院檢察署八十八年度偵字第五二○五號卷第
    三十九頁背面），被害人戊○○僅稱遭被告二人搶奪，並未提及遭被告二人強盜
    。且於本院九十年四月十八日到庭供稱：「當時我跟我二個姐姐走在路上，我們
    走在右邊，我走在我姐姐右後方，對方是從我的右後方共騎一台機車，拉我右肩
    上的皮包，他拉去，我要搶回來，所以我就跌倒，他們搶走就跑了，‧‧‧拉的
    時候，我直接倒地‧‧‧沒有拖行，我倒地就鬆手」（詳本院審理卷第七十六頁
    至第七十八頁）。是本件依被告甲○○當時之機車時速四十公里，加上庚○○出
    手搶奪之際遭戊○○發覺，使得梁秀有拉回之動作，戊○○遭搶後瞬間倒地造成
    拖行二、三公尺，受有右鎖骨碎掉及骨折等傷害，應係出於慣性作用使然，是其
    所謂拖行應係戊○○倒地後向前滑行，應非出於甲○○、庚○○二人之強暴所致
    。是本件被告甲○○、庚○○二人上開所為應僅止於搶奪至明。而被告甲○○、
    庚○○二人因於（一）八十八年十一月二十九日下午五時許，在臺中市○○街與
    合作街口，由甲○○騎乘其兄李志忠（無犯意聯絡）所有車牌號碼為ＬＦＷ─七
    六七號之重型機車後載庚○○，推由庚○○在機車後座下手搶奪路人子○○所有
    之皮包，嗣因子○○雖發覺但鬆手，庚○○即乘機搶奪子○○所有之皮包一只，
    內有小錢包一只、現金新臺幣（下同）八百元、ＭＯＴＯＲＯＬＡ行動電話一支
    、汽車行車執照、汽車駕駛執照、荷蘭銀行信用卡、中國信託商業銀行ＶＩＳＡ
    卡、金融卡、中國商業銀行金融卡及郵局金融卡各一枚等物，因而搶奪得逞。（
    二）同日下午五時五十分許，在臺中市○○路八一二號前，復由甲○○騎乘車牌
    號碼為ＬＦＷ─七六七號之重型機車後載庚○○，趁乙○○不及防備之際，推由
    庚○○在機車後座下手搶奪乙○○所有之皮包一只，內有國民身分證、汽車駕駛
    執照、誠泰銀行ＪＣＢ信用卡、中國信託商業銀行ＶＩＳＡ卡各一枚、現金五千
    元、ＮＯＫＩＡ行動電話一支，而搶奪得逞等犯行，業經本院前審八十九年度上
    訴字第一○九八號案判決甲○○有期徒刑一年，庚○○有期徒刑一年二月確定，
    而被告甲○○、庚○○二人本部分共同於八十八年十一月三十日下午二時十五分
    許，在南投縣草屯鎮○○里○街一九九號搶奪戊○○皮包之犯行，與前開確定判
    決之被告甲○○、庚○○二人搶奪部分，時間緊接，所犯罪名相同，顯係出於概
    括之犯意為之，為連續犯，屬裁判上一罪，為該確定判決效力所及，依照上開規
    定，自應就被告甲○○、庚○○共同於八十八年十一月三十日下午二時十五分許
    ，在南投縣草屯鎮○○里○○街一九九號搶奪戊○○皮包部分，為免訴之判決。
    檢察官上訴意旨以被告甲○○、庚○○二人共同所涉本搶奪戊○○皮包犯行部分
    ，應係強盜行為，而與甲○○、庚○○被訴上開二次其他搶奪犯行應分論併罰，
    指摘原審判決不當，為無理由。
、據上論斷，應依刑事訴訟法第三百六十九條第一項前段、第三百六十四條、第二
    百九十九條第一項前段、第三百零二條第一款、刑法第二十八條、第五十六條、
    第二百十六條、第二百十條、第三百三十九條第二項、第三百四十九條第一項、
    第五十五條、第四十七條、第二百十九條，罰金罰鍰提高標準條例第一條前段，
    判決如主文。
本案經檢察官丙○○到庭執行職務。
中      華      民      國      九十       年     五     月   二十四    日
                                臺灣高等法院臺中分院刑事第三庭
                                      審判長法  官  方  艤  駐
                                            法  官  劉  連  星
                                法  官  胡  忠  文
右正本證明與原本無異。
被告甲○○、庚○○得上訴。
被告丁○○行使偽造私文書部分得上訴。
如不服本判決應於收受送達後十日內向本院提出上訴書狀，其未敘述上訴之理由者並
得於提起上訴後十日內向本院補提理由書（均須按他造當事人之人數附繕本）。
                                            書記官  粘  銘  環
中      華      民      國      九十       年     五     月   二十五    日
附錄本案論罪科刑法條：
刑法第三百二十五條第一項：意圖為自己或第三人不法之所有，而搶奪他人之動產者
                          ，處六月以上五年以下有期徒刑。
刑法第二百十條：偽造、變造私文書，足以生損害於公眾或他人者，處五年以下有期
                徒刑。
刑法第二百十六條：行使第二百十條至第二百十五條之文書者，依偽造、變造文書或
                  登載不實事項或使登載不實事項之規定處斷。
刑法第三百四十九條第一項：收受贓物者，處三年以下有期徒刑、拘役或五百元以下
                  罰金。
                                                                        Ｒ


司法院資訊處製作；財團法人民間司法改革基金會備份。
